臺灣高等法院刑事判決　　　　　　　 100年度上易字第1455號
上　訴　人
即　被　告　吳幸蓁
上列上訴人因竊盜案件，不服臺灣板橋地方法院100年度易字第
1321號，中華民國100年5月17日第一審判決（起訴案號：臺灣板
橋地方法院檢察署100年度偵字第3134號），提起上訴，本院判
決如下：
    主  文
上訴駁回。
    事  實
一、吳幸蓁寄住在陳俊泰位於基隆市安樂區○○○街57號4樓之4
    租屋處，於民國（下同）99年1月18日凌晨1時許趁陳俊泰未
    居住租屋處之際，竟與真實姓名年籍不詳綽號「小漢」、「
    水蛙」之成年男子共同基於意圖為自己不法所有之犯意聯絡
    ，自同日6時20分起至同日6時40分止徒手搬運陳俊泰所有、
    放置在租屋處之鑰匙1副、真假不詳之鑽石2顆（各0.5克拉
    ，價值不詳）、電視機1臺（價值【新臺幣】4000元）及電
    腦1組（價值1萬元）等物，至停在社區大門外由不知情之林
    潤民（經臺灣基隆地方法院檢察署99年偵字第3039號不起訴
    處5分確定）駕駛之車號：6Q-3051號自用小客車上，再由林
    潤民開車離去。嗣陳俊泰於同日12時許返回租屋處，發現遭
    竊，報警處理，經警調閱社區監視器錄影畫面，始循線查悉
    上情。
二、案經基隆市警察局第四分局移送臺灣基隆地方法院檢察署函
    由臺灣高等法院檢察署檢察長核轉臺灣板橋地方法院檢察署
    檢察官偵查起訴。
    理  由
壹、證據能力部分：
    本案以下所引用之卷證資料，並無證據證明係公務員違背法
    定程序所取得；又被告以外之人於審判外之陳述，經核並無
    非出於自由意願而為陳述或遭違法取證及顯有不可信之情況
    ；再卷內之文書證據，亦無刑事訴訟法第159條之4之顯有不
    可信之情況與不得作為證據之情形，且公訴人、被告迄本院
    言詞辯論終結前均未聲明異議，依刑事訴訟法第159條至159
    條之5之規定，均有證據能力，合先敘明。
貳、實體部分：
一、上訴人即被告吳幸蓁矢口否認有何上揭竊盜犯行，辯稱：當
    天係因為在上址住處二天沒有吃飯了，故聯繫羅志成（吳幸
    蓁之男友）帶伊走，羅志成帶了「小漢」、「水蛙」幾個小
    弟交代搬了電腦等物，羅志成就走了，伊不認識「小漢」、
    「水蛙」、林潤民等人，這些人都是那天第一次見面，伊沒
    有與「小漢」、「水蛙」等人共同行竊云云。經查：
  1.被害人陳俊泰放置在上揭住處內之上開物品，於上開時間遭
    人搬離之事實，業經證人即被害人陳俊泰於警詢時證述明確
    （偵卷字第3039號卷第9頁），核與證人即上址社區保全王
    隆生於警詢時所述於上開時間看見有一名男子先後抱著電腦
    、電視下樓等情相符（見偵字第3039號卷第18頁），且證人
    林潤民於警詢、偵訊時亦證稱：「綽號『小漢』之男子打電
    話予伊轉達被告請伊開車幫忙載東西，而伊將車停樓下，由
    被告、『小漢』及『水蛙』將電腦及電視等物搬運上車後，
    一起離去。」（見偵字第3039號卷第6頁背面-第7頁、第53-
    54頁、偵字第3134號卷第27-28頁），故此部分之事實堪以
    認定。
  2.被告雖辯稱不認識「小漢」、「水蛙」、林潤民等人，當天
    是第一次見面云云。然此與被告於警詢時所稱：「我與林潤
    民見過幾次面，但不熟。」等語不符（偵卷字第3039號卷第
    4 頁背面），且證人林潤民於警詢時證稱：「（是何人叫你
    去搬運物品？）是吳幸蓁叫『小漢』打電話叫我過去。」（
    偵卷字第3039號卷第7頁），嗣於偵查中亦證稱：「當時是
    小漢打電話叫我過去搬東西，說要載被告的東西... 當日不
    是羅志成帶我們一起過去，羅志成是隔天透過姐仔（被告）
    的聯絡才來我家樓下，從我的車子把被告的衣物搬到羅志成
    的車上，小漢說被告叫他打電話給我，幫她載東西。」（見
    偵字第3134號卷第27-28頁），證人林潤民既稱呼被告為「
    姐仔」，且經「小漢」告以係為幫忙搬運被告之物品即開車
    前往幫忙，足認被告與「小漢」、證人林潤民等人，應有一
    定之認識，被告所辯不認識「小漢」、證人林潤民，「小漢
    」、「水蛙」等人係由羅志成帶來云云，並不足採。
  3.被告雖自承有看到「小漢」、「水蛙」等人於上址拔電腦線
    並搬走電視與電腦，亦知道「小漢」、「水蛙」等人要把東
    西拿去賣掉（見偵卷字第3039號卷第5頁背面、偵字第3134
    號卷第21頁），然辯稱因感覺很害怕就趕快離開現場云云。
    然此與證人即社區保全王隆生於警詢時所稱：「其於99年1
    月18日6時30分許，在社區執行例行巡邏勤務時，發現有1名
    男子抱著1臺舊電視坐在中庭椅子上，有1名女子叫該男子上
    樓，10分鐘後，看見該男子又抱著1臺舊電腦下樓，向伊表
    示電腦壞了要送修... 之後他們將電視及電腦等物品搬運至
    停放在社區大門外之自用小客車上。」（見偵字第3039號卷
    第18頁）並不相符，倘如被告所言當時感到害怕而要離開現
    場並未參與，豈有可能於「小漢」、「水蛙」當中之一人將
    電視由上址搬到1樓後，被告復又叫該男子上樓，而後該男
    子除將原先搬運的電視搬離之外，亦將電腦等物一併搬離？
    足認被告上開所辯與常情相悖，難以採信。
  4.此外被告及2名男子於99年1月18日6時37分許，在上址社區
    電梯前搬運陳俊泰失竊物品之情，亦有監視器錄影畫面翻拍
    照片4張在卷足為佐證（偵卷字第3039號卷第24-25頁），是
    被告如上所辯，要係事後卸責之詞，核非可採，本案事證明
    確，被告與「小漢」、「水蛙」就上開竊盜犯行有犯意聯絡
    及行為分擔，堪以認定。
二、按被告行為後，刑法第321條第1項之規定業於100年1月26日
    修正公布，並自同年月28日起生效施行，修正後刑法第321
    條第1項各款之法定刑，由「6月以上、5年以下有期徒刑」
    修正為「6月以上、5年以下有期徒刑，得併科新臺幣10萬元
    以下罰金」，修正後之規定增列得併科罰金之規定，自對被
    告較為不利。是依刑法第2條第1項前段之規定，本件應適用
    被告行為時即修正前刑法第321條第1項之規定。
三、核被告所為，係犯修正前刑法第321條第1項第4款之結夥3人
    以上之竊盜罪。被告與「小漢」、「水蛙」就上開犯行間，
    有犯意聯絡及行為分擔，為共同正犯（原判決就此漏未論述
    ，應予補正）。原審審酌被告分別有於98年12月13日於新竹
    地區，99年1月2日於臺北地區、99年4月11日於桃園地區犯
    跨區域竊盜之紀錄，此有本院被告前案紀錄表在卷可稽，及
    被告犯罪之手段、所竊財物價值、犯罪後毫無悔意之態度等
    一切情狀，適用刑法第2條第1項前段、第28條（原判決漏引
    ，應予補正），修正前刑法第321條第1項第4款，判決被告
    有期徒刑8月。經核尚無不合。
四、被告提起上訴，仍執陳詞否認犯行，為無理由，應予駁回。
五、被告經合法傳喚，無正當理由不到庭，爰不待其陳述，逕行
    判決，併此敘明。
據上論斷，應依刑事訴訟法第368條、第371條，判決如主文。
本案經檢察官董怡臻到庭執行職務。
中    華    民    國   100    年    9     月    6     日
                  刑事第十五庭審判長  法  官  沈宜生
                                      法  官  賴邦元
                                      法  官  吳炳桂
以上正本證明與原本無異。
不得上訴。
                                      書記官  魏淑娟
中    華    民    國   100    年    9     月    8     日
附錄：本案論罪科刑法條全文
修正前刑法第321條第1項第4款
犯竊盜罪而有左列情形之一者，處 6 月以上、 5 年以下有期徒
刑：
四、結夥三人以上而犯之者。